【裁判字號】    99,抗,205
【裁判日期】    990827
【裁判案由】    本票裁定
【裁判全文】
臺灣臺中地方法院民事裁定  99年度抗字第205號
抗  告  人  丙○○
            乙○○
相  對  人  甲○○
上列抗告人與相對人間因聲請本票裁定事件，抗告人對於民國99
年6月25日本院民事庭司法事務官99年度司票字第3123號所為之
裁定提起抗告，本院合議庭裁定如下：
    主  文
抗告駁回。
抗告程序費用新台幣壹仟元由抗告人連帶負擔。
    理  由
一、按執票人向本票發票人行使追索權時，得聲請法院裁定後強
    制執行，票據法第123條定有明文。復按本票執票人，依票
    據法第123條規定，聲請法院裁定許可對發票人強制執行，
    係屬非訟事件，此項聲請之裁定，及抗告法院之裁定，僅依
    非訟事件程序，以審查強制執行許可與否，並無確定實體上
    法律關係存否之效力，如發票人就票據債務之存否有爭執時
    ，應由發票人提起確認之訴，以資解決，最高法院著有57年
    台抗字第76號判例可資參照。
二、本件相對人主張：其執有抗告人共同簽發如原裁定附表所示
    面額合計新台幣64萬元之本票2紙（下稱系爭本票），並記
    載免除作成拒絕證書，惟經提示竟未獲付款，為此依票據法
    第123條規定，聲請就系爭本票金額裁定許可強制執行等情
    ，並據其提出系爭本票2紙為證，原裁定予以准許，即無不
    合。
三、抗告意旨略以：抗告人確有簽交系爭本票予相對人，然抗告
    人已全部清償，未取回系爭本票，爰依法提起抗告云云，並
    提出支票影本2紙為證。
四、惟查，相對人依票據法第123條規定，聲請法院裁定對發票
    人即抗告人之財產強制執行，其性質既屬非訟事件，則法院
    僅就系爭本票形式上之要件是否具備予以審查為已足。至於
    抗告人是否已經全部清償債務，因本件裁定程序並無確定實
    體上法律關係存否之效力，故抗告人即發票人對於是否已全
    部清償債務之爭執，應依訴訟程序另謀解決，殊無於本件裁
    定程序中為此等實體事項爭執之餘地。從而，抗告人提起本
    件抗告，為無理由，應予駁回。
五、末按非訟事件依法應由關係人負擔費用者，法院裁定命關係
    人負擔時，應一併確定其數額，非訟事件法第24條第1項定
    有明文。爰依法確定本件抗告程序費用額為1,000元，由相
    對人連帶負擔。
六、據上論結，本件抗告為無理由，依非訟事件法第46條、第21
    條第2項、第23條、第24條第1項、民事訴訟法第495條之1第
    1 項、第449條第1項、第85條第2項，裁定如主文。
中    華    民    國    99    年    8    月     27    日
                  民事第四庭  審判長法  官  楊國精
                                    法  官  王金洲
                                    法  官  張國華
以上正本係照原本作成。
不得再抗告。
中    華    民    國    99    年    8    月     27    日
                                    書記官  王麗麗

司法院資訊處製作；財團法人民間司法改革基金會備份。
